臺灣臺北地方法院刑事判決
110年度審易字第1859號
公  訴  人  臺灣臺北地方檢察署檢察官
被      告  許如安


上列被告因妨害名譽案件，經檢察官提起公訴（110年度調偵字
第1912號）後，被告於本院審理中為有罪之陳述，經檢察官聲請
改依協商程序而為判決，本院予以同意，判決如下：
    主      文
許如安犯加重誹謗罪，處罰金新臺幣壹萬元，如易服勞役，以新
臺幣壹仟元折算壹日，緩刑貳年，緩刑期間應給付告訴人新臺幣
壹萬元，付款方式如下：於一一０年十二月二十五日、一一一年
一月二十五日各給付新臺幣伍仟元，如有一期未履行，視為全部
到期，以上款項應匯款至告訴人指定之帳戶。
    事實及理由
一、本件犯罪事實及證據，除引用附件檢察官起訴書之記載外，
    另據被告於本院審理時坦承犯行，核其自白，與起訴書所載
    事證相符，可認屬實，本案事證明確，被告犯行堪予認定，
    應依法論科。　　
二、論罪科刑：
　  核被告所為，犯刑法第310條第2項之加重誹謗罪。依認罪協
    商結果判決如主文所示，並諭知易服勞役之折算標準。
三、附記事項：
　  被告前未曾因故意犯罪受有期徒刑以上刑之宣告，有臺灣高
    等法院被告前案紀錄表一份在卷可稽，本院認經此偵、審程
    序及科刑宣告後，當知所警惕，無再犯之虞，所宣告之刑以
    暫不執行為適當，依刑法第74條第1項第1款規定，併予緩刑
    諭知，以啟自新，並命被告向被害人給付如主文所示之金額
    ，且此部分依同法第74條第4項之規定得為民事強制執行名
    義，又依同法第75條之1第1項第4款之規定，受緩刑之宣告
    而違反上開本院所定負擔情節重大，足認原宣告之緩刑難收
    其預期效果，而有執行刑罰之必要者，得撤銷其宣告，併為
    說明。
四、協商判決除有刑事訴訟法第455條之4第1項第1款於本訊問程
    序終結前，被告撤銷協商合意或檢察官撤回協商聲請者；第
    2款被告協商之意思非出於自由意志者；第4款被告所犯之罪
    非第455條之2第1項所定得以協商判決者；第6款被告有其他
    較重之裁判上一罪之犯罪事實者；第7款法院認應諭知免刑
    或免訴、不受理者情形之一，及違反同條第2項「法院應於
    協商合意範圍內為判決；法院為協商判決所科之刑，以宣告
    緩刑或2年以下有期徒刑、拘役或罰金為限」之規定者外，
    檢察官與被告均不得上訴。如有前述得上訴之情形，得自收
    受判決送達之翌日起20日內，向本院提出上訴書狀，上訴於
    第二審法院，併予敘明。
據上論斷，應依刑事訴訟法第455條之2第1項、第455條之8、第4
54條、第455條，刑法第310條第2項、第42條第3項、第74條第1
項第1款、第2項第3款，判決處刑如主文。
本案經檢察官黃逸帆提起公訴、檢察官邱曉華到庭執行職務。
中    華    民    國     110   年    12   月     6    日
                  刑事第二十庭    法  官  洪英花
以上正本證明與原本無異。
不得上訴。
                                  書記官  洪啟瑞
中    華    民    國     110   年    12   月     7    日
附錄本案論罪科刑依據法條全文：
中華民國刑法第310條
意圖散布於眾，而指摘或傳述足以毀損他人名譽之事者，為誹謗
罪，處 1 年以下有期徒刑、拘役或 1 萬 5 千元以下罰金。
散布文字、圖畫犯前項之罪者，處 2 年以下有期徒刑、拘役或
3 萬元以下罰金。
對於所誹謗之事，能證明其為真實者，不罰。但涉於私德而與公
共利益無關者，不在此限。
附件： 
臺灣臺北地方檢察署檢察官起訴書
                                   110年度調偵字第1912號
　　被　　　告　許如安　女　25歲（民國00年00月00日生）
　　　　　　　　　　　　住臺北市○○區○○○路000巷00號5
　　　　　　　　　　　　　樓　　　　　　　　　　　　
　　　　　　　　　　　　國民身分證統一編號：Z000000000號
上列被告因妨害名譽案件，業經偵查終結，認應提起公訴，茲將
犯罪事實及證據並所犯法條分敘如下：
　　　　犯罪事實
一、許如安前任職於臺北市○○區○○○路000號「THE BRESS MONKEY
    銅猴子」餐廳，與陸柔羽為同事關係，雙方因故發生爭執，
    許如安竟意圖散布於眾，於民國109年8月28日晚間10時許，
    在不詳處所，以電腦設備連結網際網路後，於IG上以「abba
    rite204」帳號，發表不實內容「喔還有當初一起來的女生
    ，也是一個不錯的前朋友喔，主管要求她先加入男生，不要
    就退掉，兩個人都說沒錢，我都說我先付，也跟我說好一起
    減肥，事後女的說我在詐欺，聽你在放屁，不知道有沒有人
    有印象，五月底去了一趟烘爐地，還是他們兩個陪我去的喔
    ，結果咦？一個禮拜後要告我，想到我舊哀居還放許多由他
    們的照片，刪也刪不掉，我真他媽反胃無極限，Btw女的是
    我不做銅猴子之後接任我領檯的女生，是那種客人拿200把
    找的50放在領檯上，客人沒注意到就立馬丟小費桶（票價15
    0）那種，反觀我還會追過去找50」之限時文章，不實指摘
    陸柔羽竊取上址餐廳客人之門票找零等，足以毁損陸柔羽之
    名譽。
二、案經陸柔羽訴由臺北市政府警察局中山分局報告偵辦。
　      證據並所犯法條
一、證據清單及待證事實：
編號 證據名稱 待證事實  ㈠ 被告許如安於警詢時及偵查中之供述 被告坦承於IG上發表上開文章，其IG摯友群約80人等，惟辯稱：伊當時喝多了，抒發情緒，伊是講前公司同事的事，不是指告訴人云云。  ㈡ 告訴人陸柔羽於警詢時及偵查中之指訴 全部犯罪事實。  ㈢ 證人即上址餐廳經理何敬云於偵查中之證述 被告在上址餐廳工作時，最後時期大部分時間就是擔任門妹（領檯）的工作，被告離職時，就是告訴人在做領檯工作等事實。 ㈣ 上開IG文章列印資料 全部犯罪事實。 
二、核被告所為，係犯刑法第310條第2項誹謗罪嫌。
三、依刑事訴訟法第251條第1項提起公訴。
　此　致
臺灣臺北地方法院
中　　華　　民　　國　 110　　年　　10　　月　　5 　　日
　　　　　　　　　　　　 　　 　檢 察 官   黃 逸 帆　
本件正本證明與原本無異
中　　華　　民　　國　 110　　年　　10　　月　　20　　日
                                書 記 官   鍾 向 昱 
附錄所犯法條　　
中華民國刑法第310條
意圖散布於眾，而指摘或傳述足以毀損他人名譽之事者，為誹謗
罪，處 1 年以下有期徒刑、拘役或 1 萬 5 千元以下罰金。
散布文字、圖畫犯前項之罪者，處 2 年以下有期徒刑、拘役或
3 萬元以下罰金。
對於所誹謗之事，能證明其為真實者，不罰。但涉於私德而與公
共利益無關者，不在此限。